Bastian Jorquera Serón

Analista Programador

- **\(+56 940628317**
- https://bastianulrich-dev.github.io/
- bastianjorquera8@gmail.com

 o
- (Rancagua, Chile

PERFIL PROFESIONAL

Analista programador con experiencia en desarrollo de módulos. Experiencia en Front-end utilizando Html5, JavaScript, CSS3, Bootstrap, además de contar con conocimientos de librería react.js y Framework Angular. Experiencia en Back-end con lenguaje php, java y node.js con express.js . Por otra parte, experiencia con Base de datos Mysql y conocimiento Firebase. prototipado con Figma. manejo de GIT y conocimientos básico UX/UI. Fortalezas, gran capacidad de aprendizaje autónomo con el objetivo de buscar soluciones eficientes e innovadoras, interés en la investigación e implementación de mejoras constante a los procesos de trabajo, capacidad de ser ordenado y organizado lo que facilita la labor.

HABILIDADES

Nivel alto

Html5, Css3, JavaScript.

Nivel medio

Angular, Bootstrap, Java, Mysql, Firebase, Scss, Figma, UX/UI

Nivel básico

React.js, PHP, Git.

EXPERIENCIA PROFESIONAL

DISEÑADOR UX/UI

Siigroup Abril 2022 – Agosto 2023.

Responsable de la creación de maquetas en Angular con HTML semántico, SCSS metodología BEM y Typescript. Programación de funciones básicas y encargado de la Accesibilidad del proyecto. Además de brindar apoyo constante en distintas células.

DESARROLLADOR FULL-STACK

SAPSG, agosto 2021 – diciembre 2021

Responsable de analizar, desarrollar y ejecutar soluciones de programación con lenguaje JavaScript, Html, Mysql, java y Bootstrap para cumplir con las necesidades de los clientes.

PROGRAMADOR TRAINEE

CYGSA, septiembre 2020 - diciembre 2020

Responsable de analizar, desarrollar y ejecutar soluciones de programación con lenguaje PHP, JavaScript, Html, CSS, Mysql y Bootstrap para cumplir con las necesidades de los clientes. Además, realización de trabajos administrativos en el área de informática, mantenimiento y soporte de servicios.

EDUCACIÓN

ANALISTA PROGRAMADOR

Instituto Profesional INACAP, Rancagua, 2016 – 2020

INGENIERIA EN INFORMATICA

Instituto IPCHILE, Rancagua, 2023 - actualidad

INTERESES

Arte, lectura, fotografía y viajar.

Carta de Recomendación

En Las Condes a 16 de agosto de 2023

A quien corresponda:

Reciba un cordial y respetuoso saludo. Por medio de la presente carta quiero hacer constar las excelentes cualidades profesionales del señor **Bastian Ulrich Jorquera Serón**, con RUT N°19.232.749-0 que ha trabajado para la empresa SII Group Chile SpA, RUT N°76.107.191-2 entre el año 2022 y 2023 en el puesto de Diseñador UX/UI.

El señor Bastian Jorquera ha demostrado ser una persona responsable, eficaz, comprometida y fiel cumplidor de sus tareas en su trabajo. Además, siempre se ha comportado correctamente con sus superiores y sus compañeros de trabajo, y siempre ha manifestado preocupación por mejorar, capacitarse y actualizar sus conocimientos.

Quedo a su disposición para cualquier información adicional que necesite.

Atentamente.

Emanuele Galazzo

Business Sector Manager

+56 9 57681511

Emanuele obetto